【裁判字號】    99,小上,58
【裁判日期】    990622
【裁判案由】    給付電信費
【裁判全文】
臺灣高雄地方法院民事裁定              99年度小上字第58號
上  訴  人  甲○○原名：洪明.
被上訴人    中華電信股份有限公司台灣北區電信分公司
法定代理人  乙○○
上當事人間請求損害賠償事件，上訴人對於民國99年3 月17日本
院簡易庭99年度雄小字第3518號第一審小額民事判決提起上訴，
本院裁定如下：
    主      文
上訴駁回。
第二審訴訟費用新台幣壹仟伍佰元由上訴人負擔。
    理      由
一、按對於小額程序第一審判決之上訴，非以其違背法令為理由
    ，不得為之；又上訴狀內應記載上訴理由，表明下列各款事
    項：1.原判決所違背之法令及其具體內容。2.依訴訟資料可
    認為原判決有違背法令之具體事實，民事訴訟法第436 條之
    24第2 項、第436 條之25分別定有明文。次按上訴狀內未表
    明上訴理由者，上訴人應於提起上訴後20日內，提出理由書
    於原法院；未提出者，毋庸命其補正，由原法院以裁定駁回
    之，同法第436 條之32第2 項準用第471 條第1 項亦有明文
    。又當事人提起第三審上訴，於上訴狀內未表明上訴理由，
    亦未於提起上訴後20日內提出理由書於原第二審法院者；苟
    第二審法院未依民事訴訟法第442 條第2 項、第471 條第1
    項規定，以裁定駁回其上訴，而將訴訟卷宗送交第三審法院
    時，應即由第三審法院以裁定駁回其上訴，此有最高法院73
    年8 月11日73年度第2 次民事庭庭長會議決議可資參照。是
    以，對小額訴訟程序之第一審判決提起上訴時，其上訴狀或
    理由書應具體指摘原判決有何不適用法規或適用法規不當之
    情形，並揭示該法規之條項或其內容；若係成文法以外之法
    則，應揭示該法則之旨趣；倘為司法院解釋或最高法院之判
    例，則應揭示該判解之字號或其內容；如依民事訴訟法第46
    9 條第1 款至第5 款所列情形為理由時，其上訴狀或理由書
    應揭示合於該條款之事實。如其上訴狀未依此項方法表明理
    由，亦未於提起上訴後20日內提出理由書於原法院，且原法
    院未依民事訴訟法第436 條之32第2 項準用同法第471 條第
    1 項之規定，以裁定駁回其上訴，而將訴訟卷宗送交第二審
    法院時，即應由第二審法院以裁定駁回其上訴。
二、上訴意旨略以：原判決命上訴人給付2,000 元違約金，然上
    訴人並未收受違約金催繳單，且上訴人租用0000000000門號
    已1 年半，已超過原約定2 年期限3 分之2， 仍以2,000 元
    計算違約金，實屬不合理。至命上訴人給付通聯記錄費用7,
    600 元部分，因上訴人前往板橋江翠中華電信分所調閱通聯
    記錄時，被上訴人之櫃檯服務人員並未要求上訴人核對合約
    條款，僅要求上訴人於簽名處簽名，此部份應請當初承辦人
    與上訴人對質，是上訴人無需支付調閱通信給付7,600 元費
    用。再上訴人確曾繳付15,000元保證金與被上訴人，應與之
    抵銷，原審認定有誤。爰依法提起上訴，並聲明廢棄原判決
    等語。
三、經查：
  (一)原審依兩造所簽訂之行動電話服務契約第18條、第20條及兩
    造申購優惠專案手機同意書之約定，認系爭行動電話既於98
    年2 月11日提前解除契約，被上訴人向上訴人請求違約金，
    於法並無不合；又依卷附兩造之授信通信紀錄查詢申請書中
    注意事項第8 點已明確記載「查詢結果不論有無授信通信紀
    錄資料，因均已使用電信系統之資源，基於使用者付費之原
    則，仍應付費」，認上訴人既已同意並於該申請書上簽名，
    則不因其調閱通聯紀錄而無結果，得拒絕給付該調閱費用；
    另系爭室內電話之裝設申辦人乃張銀葉，上訴人乃嗣後經過
    戶方為系爭室內電話之使用人，有室內電話過戶申請書在卷
    可證，則上訴人主張其曾繳納裝設系爭室內電話之保證金已
    非無疑，且其亦未提出其曾繳納保證金之證明，而不採上訴
    人抵銷之抗辯，此據原審於判決書內載述綦詳。
  (二)原審依卷內相關證物為綜合判斷後，既已於判決理由內敘明
    其採證及認定之依據，自難指其認定有違背採證法則之情，
    上訴人上開主張，均屬於事實認定範疇，自與民事訴訟法第
    468 條、第469 條之判決違背法令情形有別。而取捨證據、
    認定事實本係事實審法院之職權，上訴人亦不得以此指摘原
    判決有何判決違背法令之誤。此外，上訴人亦未具體敘明原
    判決違反何項法規、判例、法則，或其內容、旨趣，而有適
    用法令不當之違背法令，則依上說明。上訴人不服原審判決
    提起上訴，惟依上訴人於上訴狀內所記載之上訴理由，並未
    表明原判決所違背之法令及其具體內容，就整體訴訟資料亦
    無從認定原判決有何違背法令之具體事實，難認已於上訴狀
    內依法表明原審判決如何具體違背法令，揆諸首揭說明，應
    認其上訴為不合法。
四、末按於小額訴訟之上訴程序，法院為訴訟費用之裁判時，應
    確定其費用額，民事訴訟法第436 條之19第1 項、第436 條
    之32第1 項定有明文。本件第二審裁判費用為1,500 元，應
    由上訴人負擔，爰併為裁定如主文第2 項所示。
五、據上論結，本件上訴為不合法，依民事訴訟法第436 之32第
    1 項、第2 項、第436 條之19第1 項、第444 條第1 項前段
    、第95條、第78條，裁定如主文。
中    華    民    國    99    年    6     月    22    日
                  民事第三庭  審判長法  官  朱玲瑤
                                    法  官  藍家慶
                                    法  官  洪能超
以上正本證明與原本無異。
本件不得抗告。
中    華    民    國    99    年    6     月    22    日
                                    書記官  火秋予

司法院資訊處製作；財團法人民間司法改革基金會備份。
